臺灣新竹地方法院刑事判決
110年度訴字第300號
公  訴  人  臺灣新竹地方檢察署檢察官
被      告  張連財



選任辯護人  劉秀琳律師(法律扶助)          
上列被告因違反毒品危害防制條例案件，經檢察官提起公訴（11
0年度偵字第 3784、4191號），本院判決如下：
    主  文
張連財犯如附表所示之罪，各處如附表主文欄所示之刑及沒收。
附表編號1至4所示之刑應執行有期徒刑伍年陸月；編號5、6所示
之刑應執行有期徒刑伍月。
    事  實
張連財明知甲基安非他命為毒品危害防制條例第2 條第2 項第2 
款所列管之第二級毒品與藥事法第22條第1 項所稱之禁藥，均不
得非法販賣或轉讓，竟就附表編號1至4部分；就附表編號5、6部
分，分別基於販賣第二級毒品甲基安非他命以營利及轉讓禁藥之
犯意，分別以其持用門號0000000000、0000000000號手機與附表
編號1至6所示對象聯繫，於附表各編號所示時間、地點，販賣第
二級毒品甲基安非他命4次及轉讓禁藥2次給各該聯繫對象。　　
    理  由
壹、程序部分：以下本院所引用之證據，檢察官及被告、辯護人
    均不爭執證據能力（本院卷第84、225、323至328頁）。
貳、實體部分：
一、認定犯罪事實所憑之證據及理由：
　㈠上開犯罪事實，業據被告張連財於偵查中、羈押訊問、本院
    第一次準備及審判程序時坦承不諱（3784偵卷第10至21、44
    至46頁，聲羈卷第23至26頁，本院卷第25至29、80至83、32
    1至322、328頁），核與證人鄒文明、鄭香春、林玉秀分別
    於警詢、偵查時之證述（4191偵卷第46至51、53至54、85至
    89、91至92、111至114、120至121頁，他字卷第45至48、94
    至97、141至143頁）大致相符。
　㈡並有新竹市警察局第二分局搜索扣押筆錄、扣押物品目錄表
    （3784號偵卷第23至25頁）、被告持用之門號0000000000、
    0000000000號與上開證人間就附表編號1至6所示之通訊監察
    譯文（3784號偵卷第32至33頁）、本院110年度聲搜字第98
    號搜索票（3784號偵卷第22頁）、扣案物照片6張（3784號
    偵卷第41至42頁）可證。
  ㈢按政府查緝販賣毒品犯行無不嚴格執行，且販賣毒品罪係重
    罪，若無利可圖，衡情一般持有毒品者，當不致輕易將持有
    之毒品交付他人。且販賣毒品乃違法行為，非可公然為之，
    且有其獨特之販售路線及管道，亦無公定之價格，復可任意
    增減其分裝之數量，而每次買賣之價量，亦可能隨時依市場
    貨源之供需情形、交易雙方之關係深淺、資力、對行情之認
    知、可能風險之評估、查緝是否嚴緊，及購買者被查獲時供
    述購買對象之可能性風險評估等諸般事由，而異其標準，非
    可一概而論，是販賣之利得，誠非固定，縱使販賣之人從價
    差或量差中牟利方式互異，其意圖營利之非法販賣行為仍屬
    同一。又販賣利得，除經被告供明，或因帳冊記載致價量至
    臻明確外，確實難以究明。然一般民眾均普遍認知毒品價格
    非低、取得不易，且毒品交易向為政府查禁森嚴，一經查獲
    ，並對販毒者施以重罰，衡諸常情，倘非有利可圖，殊無必
    要甘冒持有毒品遭查獲、重罰之極大風險，無端親至交易處
    所，或於自身住處附近交易毒品，抑或購入大量毒品貯藏，
    徒招為警偵辦從事毒品販賣之風險。從而，除確有反證足資
    認定提供他人毒品者所為係基於某種非圖利本意之原委外，
    通常尚難因無法查悉其買進、賣出之差價，而諉無營利之意
    思，或阻卻販賣犯行之追訴，以免知過坦承者難辭重典，飾
    詞否認者反得逞僥倖，反失情理之平。經查，被告於本院改
    稱附表編號1至4均未收到販賣毒品的價金云云，惟，證人鄒
    文明歷次證述附表編號1至3的3次買甲基安非他命都是以新
    臺幣(下同)1000元買約0.3公克、且每次都是一手交錢一手
    交貨等語(4191偵卷第48至50頁、他卷第46頁反面至47頁)；
    證人鄭香春歷次亦皆證述附表編號4是109年12月15日以3000
    元向被告買0.6公克的甲基安非他命，先賒帳將機車抵押給
    被告，12月20日才償還3000元並取回機車等語（4191偵卷第
    88至90頁、他卷第95至96頁）；且被告自警詢、偵查、羈押
    訊問、移審訊問、直至本院第一次準備程序時亦均坦認犯行
    ，且就附表編號1至4所示之販毒之時、地、重量及金額均表
    示正確並認罪，待本院准其交保後之準備程序，突一改前詞
    否認有販毒，至審理時雖坦承有販毒，惟仍矢口否認有收受
    價金等語，所述前後矛盾外，又未能提出任何證據以實其說
    ，綜合上開說明及證人證述等節，應認被告就附表編號1至4
    所為4次販賣甲基安非他命犯行，確實有收受款項，且具營
    利之意圖甚明，其於審理時否認收受販毒價金云云，應係臨
    訟卸責之詞，無法採信。 
　㈣綜上，足認被告任意性之自白與事實相符。從而，本案事證
    明確，被告犯行，堪予認定，應依法論科。
二、論罪科刑：
　㈠核被告張連財如附表編號1至4所為，均係犯毒品危害防制條
    例第4條第2項之販賣第二級毒品罪；如附表編號5、6所為，
　　均係犯藥事法第83條第1項之轉讓禁藥罪。被告因販賣第二
    級毒品甲基安非他命而持有甲基安非他命之低度行為，為其
    各次販賣第二級毒品之高度行為所吸收，不另論罪。至被告
    轉讓甲基安非他命部分，因藥事法對於持有禁藥之行為未設
    有處罰規定，高度之轉讓行為既已依藥事法加以處罰，低度
    之持有甲基安非他命行為，即不能再行割裂適用毒品危害防
    制條例加以處罰。
  ㈡被告所犯上開6罪，犯意各別，行為互殊，應分論併罰。
  ㈢查被告就附表各編號所示販賣第二級毒品犯行及轉讓禁藥犯
    行，已於偵查及本院審理中坦承不諱，依最高法院刑事大法
    庭109年度台上大字第4243號裁定意旨，均有毒品危害防制
    條例第17條第2項減輕其刑之適用，爰就附表編號1至6所示
    犯行，均依毒品危害防制條例第17條第2項規定之適用，依
    法減輕其刑。
  ㈣被告雖曾供述其毒品來源為吳晟嘉，惟經聲請通訊監察後，
    查無吳員販毒事證或其他共犯等節，有新竹市警察局第二分
    局111年9月19日函檢附之職務報告在卷可查(本院卷第297至
    301頁)，不符毒品危害防制條例第17條第1項減輕或免除其
    刑之要件，被告及辯護人復不再主張供出上游部分之減刑利
    益(本院卷第327頁)，此部分不再論述。
  ㈤爰以行為人之責任為基礎，審酌被告明知甲基安非他命為法
    律嚴格禁止交易、轉讓之毒品，其行為之影響所及，非僅他
    人之生命、身體將可能受其侵害，社會、國家之法益亦不能
    免，為害之鉅，當非個人一己之生命、身體法益所可比擬，
    卻仍非法買賣、轉讓，所為實有不當，另被告前因施用毒品
    案件，歷經觀察、勒戒及法院判處罪刑確定後仍未能深切體
    悟，自愛自重，且自我克制能力不足，所為實屬非是，併審
    酌被告於犯罪後終能坦承犯行之犯後態度，兼衡被告各次販
    賣毒品之數量、價格非鉅，及被告自述國中畢業之智識程度
    ，婚姻及家庭成員情形、目前從事之工作經濟狀況(本院卷
    第329頁)等一切情狀，分別量處如附表主文欄所示之刑。
　  並審酌被告所為，各次犯行之時間接近，販賣、轉讓毒品之
    對象分別為2人、1人，犯罪目的、手段相當，並係侵害同一
    種類之法益，足認責任非難之重複程度較高，數罪對法益侵
    害之加重效應非鉅，依多數犯罪責任遞減原則，綜合斟酌後
    為整體非難之評價，就不得易科罰金即附表編號1至4及得易
    服社會勞動部分即編號5、6之犯行，分別定其應執行刑如主
    文所示。
三、沒收：
　㈠扣案之分裝袋、藥鏟、電子磅秤為被告所有，且供其為附表
    編號1至6所示犯行所用之物；三星牌手機1支（含門號00000
    00000門號卡1枚），為被告所有，且供其為附表編號5、6所
    示轉讓禁藥犯行所用之物等節，為被告自承不諱（見本院卷
    第328至329頁），應依毒品危害防制條例第19條第1項、刑
    法第38條第2項之規定，分別在其各次所犯上開販賣第二級
    毒品及轉讓主文項下，予以宣告沒收。
　㈡至被告為附表編號1至4所示犯行時，所使用0000000000號之
    手機1支雖未扣案，仍應依毒品危害防制條例第19條第1項及
    刑法第38條第4項之規定，在各該次販賣第二級毒品犯行項
    下宣告沒收及追徵。
　㈢被告為附表編號1至4所示販賣第二級毒品犯行，皆有取得價
    金一節已如前述，是各該價金為其犯罪所得，雖未扣案，仍
    不容其保有，爰依刑法第38條之1第1項前段規定，對被告宣
    告沒收，並依同條第3項規定，於全部或一部不能沒收或不
    宜執行沒收時，追徵其價額。　　　　　
　㈣至於被告處扣案之吸食器、玻璃球等物，均與被告本案犯行
    無關，不予宣告沒收。
據上論斷，應依刑事訴訟法第299條第1項前段，判決如主文。　
本案經檢察官蔡宜臻提起公訴，檢察官邱宇謙、劉晏如到庭執
行職務。
中　　華　　民　　國　　111 　年　　12　　月　　8 　　日
                  刑事第五庭  審判長  法　官  魏瑞紅　
　　　                                法  官  李宇璿
　　　　　　　　　                    法  官  楊麗文
以上正本證明與原本無異。　　　　　　　　　　　
如不服本判決應於收受判決後20日內向本院提出上訴書狀，並應
敘述具體理由。其未敘述上訴理由者，應於上訴期間屆滿後20日
內向本院補提理由書(均須按他造當事人之人數附繕本)「切勿逕
送上級法院」。
中　　華　　民　　國　　111 　年　　12　　月　　8 　　日
                                      書記官  賴瑩芳
附錄本案論罪科刑法條全文：
毒品危害防制條例第4條第2項
製造、運輸、販賣第二級毒品者，處無期徒刑或10年以上有期徒
刑，得併科新臺幣1 千5 百萬元以下罰金。
藥事法第83條第1項
明知為偽藥或禁藥，而販賣、供應、調劑、運送、寄藏、牙保、
轉讓或意圖販賣而陳列者，處7年以下有期徒刑，得併科新臺幣5
千萬元以下罰金。
附表：

附表：　　
編號 時間  地點  張連財所用門號 對象 毒品重量、金額(新臺幣)  主文 1 109年12月12日中午12時55分許 張連財位在新竹市○區○○路000巷00弄00號2樓住處  0000000000 鄒文明 甲基安非他命1小包，約0.3公克，1000元 張連財犯販賣第二級毒品罪，處有期徒刑伍年壹月。扣案電子磅秤壹台、藥鏟貳支、分裝袋壹組均沒收；未扣案之手機壹支（含門號0000000000號門號卡壹張）、販毒所得新臺幣壹仟元均沒收，於全部或一部不能沒收或不宜執行沒收時，追徵其價額。  2 109年12月14日中午11時許 張連財位在新竹市○區○○路000巷00弄00號2樓住處  0000000000 鄒文明 甲基安非他命1小包，約0.3公克，1000元 張連財犯販賣第二級毒品罪，處有期徒刑伍年壹月。扣案電子磅秤壹台、藥鏟貳支、分裝袋壹組均沒收；未扣案之手機壹支（含門號0000000000號門號卡壹張）、販毒所得新臺幣壹仟元均沒收，於全部或一部不能沒收或不宜執行沒收時，追徵其價額。 3 109年12月28日晚間8時35分許 張連財位在新竹市○區○○路000巷00弄00號2樓住處  0000000000 鄒文明 甲基安非他命1小包，約0.3公克，1000元 張連財犯販賣第二級毒品罪，處有期徒刑伍年壹月。扣案電子磅秤壹台、藥鏟貳支、分裝袋壹組均沒收；未扣案之手機壹支（含門號0000000000號門號卡壹張）、販毒所得新臺幣壹仟元均沒收，於全部或一部不能沒收或不宜執行沒收時，追徵其價額。 4 109年12月15日中午11時12分許 張連財位在新竹市○區○○路000巷00弄00號2樓住處  0000000000 鄭香春 甲基安非他命1小包，約0.6公克，3000元 張連財犯販賣第二級毒品罪，處有期徒刑伍年貳月。扣案電子磅秤壹台、藥鏟貳支、分裝袋壹組均沒收；未扣案之手機壹支（含門號0000000000號門號卡壹張）、販毒所得新臺幣參仟元均沒收，於全部或一部不能沒收或不宜執行沒收時，追徵其價額。 5 110年1月24日晚間10時許 張連財位在新竹市○區○○路000巷00弄00號2樓住處  0000000000 林玉秀 甲基安非他命0.4公克，無償轉讓 張連財犯轉讓禁藥罪，處有期徒刑參月。扣案三星牌手機壹支（含門號0000000000號門號卡壹張）、電子磅秤壹台、藥鏟貳支、分裝袋壹組均沒收。 6 110年2月9日晚間9時30分許 張連財位在新竹市○區○○路000巷00弄00號2樓住處  0000000000 林玉秀 甲基安非他命0.4公克，無償轉讓 張連財犯轉讓禁藥罪，處有期徒刑參月。扣案三星牌手機壹支（含門號0000000000號門號卡壹張）、電子磅秤壹台、藥鏟貳支、分裝袋壹組均沒收。